【裁判字號】    90,訴,2915
【裁判日期】    900802
【裁判案由】    清償借款
【裁判全文】
臺灣臺北地方法院民事判決    九十年度訴字第二九一五號
    原      告  合作金庫銀行股份有限公司
    法定代理人  甲○○
    訴訟代理人  乙○○
    被      告  丙○○
右當事人間請求清償借款事件，本院判決如左：
    主      文
被告應給付原告新台幣貳佰柒拾捌萬零壹佰元，及自民國八十八年十二月十四日起至
清償日止，按年息百分之九點五計算之利息，並自民國八十九年一月十四日起至民國
八十九年七月十四日止，按上開利率百分之十，自民國八十九年七月十四日起至清償
日止，按上開利率百分之二十計算之違約金。
訴訟費用由被告負擔。
    事      實
甲、原告方面：
一、聲明：如主文第一項所示。
二、陳述：被告以訴外人蔡英霖為連帶保證人，於民國八十四年四月十四日向原告借
    用新台幣（下同）三百十萬元，約定利息按年息百分之九點五計算，並隨原告基
    本放款利率變動而調整，遲延履行時，除仍按上開利率計息外，逾期清償在六個
    月以內者，按上開利率百分之十，超過六個月者，按上開利率百分之二十計付違
    約金，清償期為一百零四年四月十四日。詎原告除獲償部分本金三十一萬九千九
    百元及至八十八年十二月十四日止之利息外，其餘部分二百七十八萬元均未清償
    ，依兩造其他約定事項第五條之規定，本件借款已視為全部到期，為此依消費借
    貸之法律關係提起本件訴訟。
三、證據：提出借據、約定書為證。
乙、被告方面：
一、聲明：駁回原告之訴。
二、陳述略稱：自認借據上簽名之真正，惟目前無力償還等語
    理      由
一、本件原告主張：被告以蔡英霖為連帶保證人，於八十四年四月十四日向原告借用
    三百十萬元，約定利息按年息百分之九點五計算，並隨原告基本放款利率變動而
    調整，遲延履行時，除仍按上開利率計息外，逾期清償在六個月以內者，按上開
    利率百分之十，超過六個月者，按上開利率百分之二十計付違約金，清償期為一
    百零四年四月十四日。詎原告除獲償部分本金三十一萬九千九百元及至八十八年
    十二月十四日止之利息外，其餘部分二百七十八萬元均未清償，依兩造其他約定
    事項第五條之規定，本件借款已視為全部到期等情，有借據、約定書等件為證，
    核屬相符，且經被告自認借據上簽名之真正，自堪信原告之主張為真實。至被告
    雖辯稱：其目前尚無力償還等語，然此乃執行問題，仍難解免其應負之責任，併
    此明。
二、從而，原告依消費借貸契約請求被告給付如主文第一項所示之金額，為有理由，
    應予准許。
三、結論：本件原告之訴為有理由，依民事訴訟法第七十八條，判決如主文。
中      華      民      國    九十      年      八      月      二    日
                              民事第三庭法      官  陳邦豪
右為正本係照原本作成
如對本判決上訴，須於判決送達後廿日內向本院提出上訴狀
中      華      民      國    九十      年      八      月      二    日
                                        法院書記官  高秋芬


司法院資訊處製作；財團法人民間司法改革基金會備份。
